臺灣臺中地方法院刑事判決
111年度易字第1443號
公  訴  人  臺灣臺中地方檢察署檢察官
被      告  鄒文宗




上列被告因竊盜案件，經檢察官提起公訴（111年度偵字第28225
號）後，聲請改依協商程序而為判決，本院裁定進行認罪協商程
序，判決如下：
    主    文
鄒文宗犯竊盜罪，累犯，處有期徒刑陸月，如易科罰金，以新臺
幣壹仟元折算壹日。
    犯罪事實及理由
一、本案犯罪事實及證據，除證據部分增列「被告鄒文宗於本院
    準備程序時之自白」、「本院105年度易字第233號刑事判決
    」外，餘均引用檢察官起訴書之記載（如附件）。
二、本案經檢察官與被告鄒文宗於審判外達成協商之合意且被告
    已認罪，其合意內容如主文所示。經查，上開協商合意並無
    刑事訴訟法第455條之4第1項所列情形之一，檢察官聲請改
    依協商程序而為判決，本院爰不經言詞辯論，於協商合意範
    圍內為協商判決，合予敘明。
三、附記事項：按犯罪所得，屬於犯罪行為人者，沒收之；又宣
    告前二條之沒收或追徵，有過苛之虞、欠缺刑法上之重要性
    、犯罪所得價值低微，或為維持受宣告人生活條件之必要者
    ，得不宣告或酌減之，刑法第38條之1第1項、第38條之2第2
    項分別定有明文。經查，被告本案竊得之車牌號碼000-0000
    號車牌2面，雖為被告本案犯罪所得，然價值不高，且未扣
    案，而據被告自陳已丟棄（見本院卷第147頁），復無積極
    證據足認現尚存在，並衡量上開車牌業經告訴人詹耀森報警
    而註記在案，有失車-案件基本資料詳細畫面報表可參（見
    偵卷第117頁），其本身已不具備刑法上之重要性，本院認
    依刑法第38條之2第2項規定，無諭知沒收之必要，附此敘明
    。
四、應適用之法條：刑事訴訟法第455條之2第1項、第455條之4
    第2項、第455條之8、第454條第2項，刑法第320條第1項、
    第47條第1項、第41條第1項前段。
五、本判決除有刑事訴訟法第455條之4第1項第1款於本訊問程序
    終結前，被告撤銷協商合意或檢察官撤回協商聲請者；第2
    款被告協商之意思非出於自由意志者；第4款被告所犯之罪
    非第455條之2第1項所定得以聲請協商判決者；第6款被告有
    其他較重之裁判上一罪之犯罪事實者；第7款法院認應諭知
    免刑或免訴、不受理者情形之一，及違反同條第2項「法院
    應於協商合意範圍內為判決；法院為協商判決所科之刑，以
    宣告緩刑或2年以下有期徒刑、拘役或罰金為限」之規定者
    外，不得上訴。
六、如有上開可得上訴情形，應於收受判決之日起20日內向本院
    提出上訴書狀（應敘述具體理由並附繕本）。上訴書狀如未
    敘述理由，應於上訴期間屆滿後20日內補提理由書於本院。
本案經檢察官詹常輝提起公訴，檢察官何建寬到庭執行職務。
中　　華　　民　　國　　111 　年　　9 　　月　　21　　日
                  刑事第十二庭  法  官  吳逸儒
以上正本證明與原本無異。
　　　　                        書記官  陳俞君
中　　華　　民　　國　　111 　年　　9 　　月　　21　　日

附錄論罪科刑法條
中華民國刑法第320條
意圖為自己或第三人不法之所有，而竊取他人之動產者，為竊盜
罪，處5年以下有期徒刑、拘役或50萬元以下罰金。
意圖為自己或第三人不法之利益，而竊佔他人之不動產者，依前
項之規定處斷。
前二項之未遂犯罰之。

附件
臺灣臺中地方檢察署檢察官起訴書
                                    111年度偵字第28225號
　　被　　　告　鄒文宗　男　46歲（民國00年0月00日生）
　　　　　　　　　　　　住苗栗縣○○鎮○○00○0號
　　　　　　　　　　　　（現因另案在法務部○○○○○○○○○○○執行中）
　　　　　　　　　　　　國民身分證統一編號：Z000000000號
上列被告因竊盜案件，業經偵查終結，認應提起公訴，茲敘述犯
罪事實及證據並所犯法條如下：
　　　　　犯罪事實
一、鄒文宗前因施用毒品案件，經臺灣苗栗地方法院以93年度訴
    字第184號判決判處有期徒刑9月確定。再因施用毒品案件，
    經臺灣臺北地方法院以105年度審簡字第939號判決判處有期
    徒刑3月確定，經與其他案件接續執行，於民國108年6月21
    日假釋出監，於109年2月18日保護管束期滿，未經撤銷假釋
    視為執行完畢。詎其仍不知悔改，於110年3月23日23時40分
    許，在臺中市石岡區豐勢路與石岡街口旁空地，見詹耀森所
    有之車牌號碼000-0000號自用小客車停放該處，竟意圖為自
    己不法之所有，並基於竊盜之犯意，徒手鬆開固定螺絲竊取
    懸掛在前開自用小客車前後之車牌2面，得手後懸掛在其向
    匯豐協新租賃股份有限公司所承租之車牌號碼000-0000號租
    賃小客車。嗣因鄒文宗駕駛改懸掛所竊取之BAV-0856號車牌
    之前開租賃小客車另涉竊盜案件，經警通知詹耀森到案說明
    後，始循線查獲上情。
二、案經詹耀森訴由臺中市政府警察局東勢分局報告偵辦。
　　　　　證據並所犯法條
一、證據清單及待證事實：
編號 證據名稱 待證事實  一 被告鄒文宗於警詢中之自白 坦承全部犯罪事實。  二 告訴人詹耀森於警詢中之指訴 證明全部犯罪事實。  三 匯豐協新租賃股份有限公司汽車出租單 車牌號碼000-0000號租賃小客車係被告於110年3月22日承租之事實。  四 監視錄影翻拍照片及現場蒐證照片 證明全部犯罪事實。  五 被告之刑案資料查註紀錄表 被告為累犯之事實。 
二、核被告所為，係犯刑法第320條第1項之竊盜罪嫌。被告有犯
    罪事實欄所載之有期徒刑執行完畢，此有本署刑案資料查註
    紀錄表在卷可稽，其於有期徒刑執行完畢5年以內故意再犯
    本件有期徒刑以上之罪，該當刑法第47條第1項之累犯。又
    被告前曾多次涉犯竊盜罪，業經判決確定並執行完畢，本件
    被告所為，與前案同屬侵害他人財產法益之犯罪類型，犯罪
    罪質、目的、手段與法益侵害結果均高度相似，又犯本案犯
    行，足認被告之法遵循意識及對刑罰之感應力均屬薄弱。本
    件加重其刑，並無司法院大法官釋字第775號解釋意旨所指
    可能使被告所受刑罰超過其應負擔罪責之疑慮，故被告本案
    犯行均請依刑法第47條第l項規定，加重其刑。
三、依刑事訴訟法第251條第1項提起公訴。
　　此　致
臺灣臺中地方法院
中　　華　　民　　國　 111　　年　　7 　　月　　5 　　日
　　　　　　　　　　　　　　　檢察官  詹常輝
本件正本證明與原本無異
中　　華　　民　　國　 111　　年　　7 　　月　　18　　日
                              書記官  陳本真
所犯法條：
中華民國刑法第320條
意圖為自己或第三人不法之所有，而竊取他人之動產者，為竊盜
罪，處 5 年以下有期徒刑、拘役或 50 萬元以下罰金。
意圖為自己或第三人不法之利益，而竊佔他人之不動產者，依前
項之規定處斷。
前二項之未遂犯罰之。